【裁判字號】    89,易,14
【裁判日期】    890120
【裁判案由】    傷害
【裁判全文】
臺灣屏東地方法院刑事判決                            八十九年度易字第一四號
    公  訴  人  臺灣屏東地方法院檢察署檢察官
    被      告  甲○○
右列被告因傷害案件，經檢察官提起公訴（八十八年度偵字第七四三八號），本院判
決如左︰
    主  文
甲○○傷害人之身體，處拘役伍拾日，如易科罰金，以佰元折算壹日。
    事  實
甲○○於民國八十八年十一月六日上午十時三十分許，在屏東縣內埔鄉○○路五十號
其住處，與到其住處向其催討會款之邱珮瑜發生口角，遂憤而拉住邱珮瑜頭髮，將邱
珮瑜摔倒在地，並咬邱珮瑜手臂，致邱珮瑜頭部、手部及右膝多處瘀傷及瘀擦傷。案
經邱珮瑜訴由臺灣屏東地方法院檢察署檢察官偵查起訴。
    理  由
一、訊據被告甲○○矢口否認有傷害犯行，辯稱當時告訴人邱珮瑜至其住處，催討其
    女所加入互助會之會款，因該互助會並非其所加入，故而拒絕付款，告訴人竟即
    出手毆打伊，並將其摔倒在地，其為求自衛遂與告訴人在地上翻滾扭打，或許因
    此致告訴人身體受傷，惟係基於正當防衛等語。惟查右揭事實，業據告訴人於偵
    查及本院審理中指訴綦詳，核與在場證人王意花於偵查中結證所稱，案發當時，
    於告訴人前往向被告催討會款後約五分鐘，即在被告住處隔壁，聽見被告呼叫，
    其前往查看時，看見被告將告訴人壓在地上，並以雙手拉扯告訴人之頭髮之情節
    相符，且倘係告訴人前往向被告索討會款未果而先出手毆打被告，則告訴人顯無
    既先出手打人，繼之又於扭打之情急中，招來他人觀看之理，是告訴人之指述應
    堪採信。告訴人受有前開傷害，則有行政院衛生署屏東醫院出具之驗傷診斷書附
    卷可稽。被告罪證明確，其空言諉卸之詞，無從採信，犯行洵堪認定。
二、核被告所為，係犯刑法第二百七十七條第一項之罪。審酌被告並無前科，此有其
    前科表在卷為憑，素行良好、犯罪之動機係因與告訴人為互助會款之事發生口角
    ，始行起意動手毆打告訴人、以徒手毆打告訴人為犯罪手段、致告訴人受有頭部
    、手部及右膝等處瘀擦傷，傷勢非重、犯後一再否認犯行，且迄未對告訴人為道
    歉或賠償，未見悔意等一切情狀，量處如主文所示之刑，並諭知易科罰金之折算
    標準。
據上論斷，應依刑事訴訟法第二百九十九條第一項前段，刑法第二百七十七條第一項
、第四十一條，罰金罰鍰提高標準條例第一條前段、第二條，判決如主文。
本案經檢察官莊啟勝到庭執行職務。
中      華      民      國      八十九      年      一    月    二十    日
                                      臺灣屏東地方法院刑事第一庭
                                          法  官    莊鎮遠
右正本證明與原本無異。
對於本判決如有不服應於收受送達後十日內向本院提出上訴書狀上訴於台灣高等法院
高雄分院並按他造當事人之人數附具繕本。
                                          書記官   吳光璵
中      華      民      國      八十九      年      一    月    二十    日
附錄本判決論罪之法條：
刑法第二百七十七條
  傷害人之身體或健康者，處三年以下有期徒刑、拘役或一千元以下罰金。
  犯前項之罪因而致人於死者，處無期徒刑或七年以上有期徒刑，致重傷者，處三年
  以上十年以下有期徒刑。


司法院資訊處製作；財團法人民間司法改革基金會備份。
